【裁判字號】    98,抗,623
【裁判日期】    980416
【裁判案由】    假扣押
【裁判全文】
臺灣高等法院民事裁定                   98年度抗字第623號
抗  告  人  乙○○
上列抗告人與相對人甲○○、丙○○間假扣押事件，對於中華民
國98年2月4日臺灣臺北地方法院98年度裁全字第797號裁定，提
起抗告，本院裁定如下：
    主  文
抗告駁回。
抗告費用由抗告人負擔。
    理  由
一、按債權人就金錢請求或得易為金錢請求之請求，欲保全強制
    執行者，得聲請假扣押。假扣押非有日後不能強制執行或甚
    難執行之虞者，不得為之。請求及假扣押之原因應釋明之。
    前項釋明如有不足，而債權人陳明願供擔保或法院認為適當
    者，法院得定相當之擔保，命供擔保後為假扣押，為民國92
    年2月7日總統令修正公佈之民事訴訟法第522條第1項、第
    523條第1項及第526條第1項、第2項所明定。依上開規定可
    知，債權人聲請假扣押，應就其請求及假扣押之原因加以釋
    明。該項釋明如有不足，而債權人陳明願供擔保或法院認為
    適當者，法院得定相當之擔保，命供擔保後為假扣押。
二、本件相對人於原法院主張略以：相對人二人與抗告人為兄弟
    關係，兩造之母郭杜寶鳳生前立遺囑，將其所有並信託在兩
    造名下之不動產分配予兩造，即門牌號碼為：台北市○○區
    ○○街16號3樓之房屋及坐落之基地台北市○○區○○段5小
    段371號土地分予相對人丙○○。門牌號碼為：台北市○○
    ○路45巷5弄1-1號2樓之房屋及坐落之基地台北市○○區○○
    段169號土地分予相對人甲○○。門牌號碼為：台北市○○
    ○路45巷5弄5-2號之房屋及坐落之基地台北市○○區○○段
    169號土地，分歸兩造共有。上開台北市○○○路45巷5弄5-
    2號外之出租攤位由兩造共同處理。所遺留之現金支付喪葬
    費之結餘，由兩造及兄弟姐妹六人平均繼承。惟抗告人拒絕
    履行上開遺囑，拒將台北市○○○路45巷5弄5-2號之應有部
    分各三分之一移轉相對人二人，相對人已提起民事訴訟，惟
    恐抗告人在該訴訟確定前，將其財產移轉，為免日後有不能
    強制執行或甚難執行之虞，願提供擔保以補釋明之不足，而
    聲請假扣押等語，並提出遺囑為證（見原法院卷第4頁至第9
    頁），堪認已有相當之釋明。經查，上開資料釋明程度雖尚
    有不足，惟相對人既陳明願供擔保以補釋明之不足，是相對
    人假扣押之聲請，自應准許。抗告意旨雖略以：抗告人並無
    浪費財產、增加負擔，或就財產為不益之處分，將成為無資
    力之情形；更無將移往遠方或逃匿等情事，本件並無日後有
    不能強制執行或恐難執行之假扣押原因存在，相對人所提資
    料充其量僅能釋明相對人對抗告人有履行遺囑請求之原因事
    實，不能釋明抗告人有不能強制執行或恐難執行之假扣押原
    因事實，即未見釋明之義務云云。然查，假扣押之聲請，聲
    請人僅須就請求及假扣押之原因為釋明，而法院僅須就聲請
    人釋明之證據信其大概如此即可。且觀之相對人所提出之遺
    囑（見原法院卷第4頁至第9頁之遺囑）已記載，抗告人應於
    遺囑生效時起，無條件提供上開不動產所有權狀、戶籍謄本
    、印鑑章、印鑑證明等其他相關資料，供辦理所有權移轉登
    記等情。則相對人已就請求及假扣押之原因為釋明，雖釋明
    程度尚有不足，惟相對人既陳明願供擔保以補釋明之不足，
    已符合假扣押之條件。是抗告意旨指摘原裁定不當，聲明廢
    棄，為無理由，應駁回其抗告。
三、據上論結，本件抗告為無理由，爰裁定如主文。
中    華    民    國    98    年    4     月    16    日
                  民事第七庭
                        審判長法  官  鄭三源
                              法  官  邱  琦
                              法  官  王聖惠
正本係照原本作成。
本裁定除以適用法規顯有錯誤為理由，不得再抗告。如提起再抗
告，應於收受後10日內委任律師為代理人向本院提出再抗告狀。
並繳納再抗告費新台幣1,000元。
中    華    民    國    98    年    4     月    16    日
                              書記官  陳樂觀


司法院資訊處製作；財團法人民間司法改革基金會備份。
